臺灣臺北地方法院民事裁定
111年度勞訴字第186號
上  訴  人  黃建強  
            蔣治緯  
            尤包允  
            陳鈺雯  
            楊淯喆  
            王懷銘  

            汪孝儒  
            王述帆  
            高育添  
            陳新榮  
            羅桂英  
            李嘉祥  
            張炯煜  
            陳瑜雯  
            翁世勳  
            陳柏燊  
            趙民安  
            林明文  
            王金生  



上列上訴人與被上訴人百煇企業有限公司間請求給付資遣費等事
件，上訴人不服民國111年8月19日本院第一審判決，提起上訴，
本院裁定如下：
    主  文
上訴人應於本裁定送達後5日內各繳納如附表「應繳納第二審裁
判費」欄所示金額，逾期未補正，即駁回其上訴。
    理  由
一、按提起第二審上訴，應依民事訴訟法第77條之16第1項之規
    定繳納裁判費，為必須具備之程式。又非因財產權而起訴者
    ，徵收裁判費新臺幣（下同）3,000元；向第二審或第三審
    法院上訴，依同法第77條之13及第77條之14規定，加徵裁判
    費十分之五；因確認僱傭關係或給付工資、退休金或資遣費
    涉訟，勞工或工會起訴或上訴，暫免徵收裁判費三分之二；
    有關勞動事件之處理，依本法之規定；本法未規定者，適用
    民事訴訟法及強制執行法之規定，民事訴訟法第77條之14第
    1項、第77條之16第1項前段、勞動事件法第12條第1項、第1
    5條分別定有明文。另上訴不合程式或有其他不合法情形而
    可以補正者，原第一審法院應定期間命其補正，如不於期間
    內補正，應以裁定駁回之，民事訴訟法第442條第2項亦有明
    定。
二、經查，上訴人就其第一審敗訴部分全部提起上訴，並聲明：
    「㈠原判決不利上訴人部分均廢棄。㈡被上訴人應給付上訴人
    黃建強、羅桂英、陳新榮、蔣治緯、王金生、翁世勳、陳柏
    燊、趙民安、王述帆、王懷銘各如附表A『經不當扣款之工資
    差額』欄所示之金額，及自起訴狀繕本送達翌日起至清償日
    止，按週年利率5％計算之利息。㈢被上訴人應給付上訴人各
    如附表『資遣費』欄所示之金額，及自起訴狀繕本送達翌日起
    至清償日止，按週年利率5％計算之利息。㈣被上訴人應開立
    離職原因記載為勞動基準法第14條第1項第5款、第6款之非
    自願離職證明書予上訴人高育添。」就聲明第2、3項請求給
    付不當扣款之工資及資遣費部分，上訴人之上訴利益各為如
    附表「總請求金額」欄所示之金額，原應繳納各如附表「原
    應徵第二審裁判費」欄所示之裁判費，依勞動事件法第12條
    第1項規定，應暫免徵收裁判費之三分之二，故應徵各如附
    表「金錢給付部分暫應徵第二審裁判費」欄所示金額；就聲
    明第4項上訴人高育添請求開立非自願離職證明書部分，係
    屬非因財產權涉訟者，依民事訴訟法第77條之14第1項、第7
    7條之16第1項前段規定，應徵第二審裁判費4,500元，故上
    訴人各應繳納如附表「應繳納第二審裁判費」欄所示金額。
    茲依前開規定，命上訴人於本裁定送達後5日內如數繳納，
    逾期未補正即駁回其上訴。
三、依民事訴訟法第442條第2項規定，裁定如主文。
中　　華　　民　　國　　111 　年　　9 　　月　　21　　日
                  勞動法庭    法　官 　梁夢迪
以上正本係照原本作成。
本裁定不得抗告。
中　　華　　民　　國　　111 　年　　9 　　月　　21　　日
                              書記官　  程省翰
附表：
編號 姓名 經不當扣款之工資差額 （新臺幣，下同） 資遣費 總請求金額 原應徵第二審裁判費 金錢給付部分暫應徵第二審裁判費 請求開立非自願離職證明書部分裁判費 應繳納第二審裁判費 1 張炯煜 0元 1萬9,889元  1萬9,889元  1,500元 500元 無 500元 2 黃建強  1,925元  2萬0,336元  2萬2,261元 1,500元 500元 無 500元 3 陳瑜雯  0元 2萬1,811元  2萬1,811元  1,500元 500元 無 500元 4 羅桂英  125元 2萬1,263元 2萬1,388元  1,500元 500元 無 500元 5 陳新榮  1,125元  2萬2,667元  2萬3,792元  1,500元 500元 無 500元 6 楊淯喆  0元 2萬1,977元  2萬1,977元  1,500元 500元 無 500元 7 林明文  0元 2萬1,419元  2萬1,419元  1,500元 500元 無 500元 8 蔣治緯  2,625元  2萬1,233元  2萬3,858元  1,500元 500元 無 500元 9 陳鈺雯  0元 2萬0,324元  2萬0,324元 1,500元 500元 無 500元 10 高育添  0元 2萬2,720元  2萬2,720元  1,500元 500元 4,500元 5,000元 11 王金生  2,125元  2萬0,002元  2萬2,127元  1,500元 500元 無 500元 12 翁世勳  2,825元  1萬9,854元  2萬2,679元  1,500元 500元 無 500元 13 陳柏燊  225元  1萬2,714元  1萬2,939元  1,500元 500元 無 500元 14 趙民安  2,425元  2萬0,484元  2萬2,909元  1,500元 500元 無 500元 15 李嘉祥  0元 8,594元  8,594元  1,500元 500元 無 500元 16 汪孝儒  0元 2萬1,998元  2萬1,998元  1,500元 500元 無 500元 17 尤包允  0元 2萬1,245元  2萬1,245元  1,500元 500元 無 500元 18 王述帆  2,225元  1萬2,134元  1萬4,359元  1,500元 500元 無 500元 19 王懷銘  5,525元  1萬6,906元  2萬2,431元  1,500元 500元 無 500元